臺灣基隆地方法院刑事判決　　　　　　　　　　　九十三年度基交簡字第一二九號
　　聲　請　人　臺灣基隆地方法院檢察署檢察官
　　被　　　告　甲○○　男　三.
右列被告因過失傷害案件，經檢察官聲請以簡易判決處刑（九十三年度偵字第一一五
一號），本院判決如左：
    主      文
甲○○因過失傷害人，處有期徒刑參月，如易科罰金，以參佰元折算壹日。
    事實及理由
一、甲○○於民國九十二年十月十六日下午一時五十六分（聲請書誤繕為九十二年十
    二月十六日下午二時），駕駛Ｄ七─００六號營業用小客車（計程車；惟甲○○
    並非從事駕駛計程車業務之人），沿基隆市○○路由基隆長庚醫院方向往基隆市
    區方向行駛，途經基隆市○○路○段七十一號前，適有丙○○騎乘ＰＯＭ─０八
    三號重型機車，行駛在與Ｄ七─００六號營業用小客車同向前方之機車車道上，
    乃甲○○本應注意車前狀況及兩車併行之間隔，隨時採取必要之安全措施，且應
    注意遵守交通標線之指示，在遵行之車道內行駛，不得同時佔用汽、機車車道，
    而依當時情形，復無不能注意之情事，意疏未注意，貿然同時佔用同向之汽、機
    車車道，並自後追撞丙○○騎乘機車，致丙○○人車倒地，受有左鎖骨骨折、胸
    部挫傷、左膝部挫傷之傷害。
二、訊之被告甲○○固不否認駕駛前揭營業用小客車，於前揭時、地，與告訴人丙○
    ○騎乘機車發生碰撞之事實，惟矢口否認有何過失傷害犯行，辯稱：係告訴人騎
    乘機車由機車道跨越車道線後，撞及伊所駕駛之營業用小客車云云。經查：
    被告駕駛車輛於前揭時、地，與告訴人騎乘機車發生碰撞，致告訴人受有前揭傷
    害之事實，除據告訴人於偵查及本院調查時指陳綦詳外，並為被告所不否認，且
    有長庚紀念醫院九十二年十月二十二日診斷證明書正本乙紙在卷足考。又本案發
    生之時，員警雖因被告及告訴人均無報案舉措，而未趕赴現場定位測繪並製作道
    路交通事故調查報告表暨現場圖附卷，然查，本案車禍發生之原因，乃被告駕駛
    車輛未依標線指示在自己車道上行駛（被告駕駛車輛佔用機車及汽車道行駛），
    致自後追撞當時正依標線指示在自己車道上行駛之告訴人，此除據告訴人指述歷
    歷外，並經證人丁○○（本件尾隨在被告駕駛車輛之後目擊事發經過之人）於本
    院調查時到庭結證明確。按駕駛人駕駛汽車，應遵守道路交通標誌標線之指示；
    次按駕駛人應注意車前狀況及兩車併行之間隔，並隨時採取必要之安全措施，道
    路交通安全規則第九十條、第九十四條第三項分別定有明文；茲被告駕駛車輛在
    道路上行駛，自應依上開規定，盡必要之注意義務，而依被告、證人謝建益及告
    訴人所陳述之客觀環境以觀，復查無不能注意之情事，乃被告竟疏未注意，貿然
    同時佔用汽、機車道以行駛，並自後追撞當時正騎乘機車行駛在自己機車道之告
    訴人，因而肇致本起車禍發生，則被告行為，自屬過失無疑。被告駕駛車輛，既
    因前揭過失行為，致與告訴人騎乘機車發生碰撞，告訴人並因此受有前揭傷害，
    則被告之過失行為與告訴人之傷害結果間，具有相當因果關係，自屬情極灼然。
    綜上，本院因認被告所辯，委無足採，其過失傷害之犯行，洵堪認定。
三、查被告肇事當時所駕駛者，雖係營業用小客車（計程車），然被告並非從事計程
    車駕駛業務之人，此業據證人乙○○（前揭營業用小客車之所有人）於本院調查
    時證述明確；被告既非係從事駕駛業務之人，核被告所為，係犯刑法第二百八十
    四條第一項之過失傷害罪。爰審酌被告犯後未曾戮力賠償告訴人所受傷害，反砌
    詞以圖免自己應負之責任，其所作所為殊不足取，並考量被告本次肇事之過失情
    節及告訴人所受傷害均非輕微等一切情狀，量處如主文所示之刑，以示懲儆，併
    諭知易科罰金之折算標準。
四、依刑事訴訟法第四百四十九條第一項前段，刑法第二百八十四條第一項前段、第
    四十一條第一項前段，罰金罰鍰提高標準條例第一條前段、第二條，判決如主文
    。
如不服本件判決，得自收受送達之日起十日內，向本院提起上訴。
中      華      民      國      九十三      年      五      月  二十五  日
                                臺灣基隆地方法院基隆簡易庭
                                    法    官  王  慧  惠
右正本證明與原本無異。
如不服本判決，應於判決送達後十日內，向本院提出上訴書狀，上訴於本院合議庭，
並按他造當事人之人數附具繕本。
                                    書 記 官  吳  麗  雲
中      華      民      國      九十三      年      五      月  二十五  日
附錄論罪法條：
中華民國刑法第二百八十四條第一項
(過失傷害罪)
因過失傷害人者，處六月以下有期徒刑、拘役或五百元以下罰金，致重傷者，處一年
以下有期徒刑、拘役或五百元以下罰金。
